【裁判字號】    98,抗,1152
【裁判日期】    981109
【裁判案由】    聲請具保停止羈押
【裁判全文】
臺灣高等法院刑事裁定                  98年度抗字第1152號
抗  告  人
即  被  告  甲○○
上列抗告人因竊盜案件，聲請交保，不服臺灣士林地方法院中華
民國98年10月13日，98年度聲字第1904號裁定，提起抗告，本院
裁定如下：
    主  文
抗告駁回。
    理  由
一、原裁定略以：本件抗告人即被告甲○○因竊盜案件，經原審
    訊問後坦承犯行，並有被害人指證、贓物認領保管單可憑，
    犯罪嫌疑重大。又本件2 次竊盜前，亦有竊盜犯行，業經台
    灣士林地方法院檢察署檢察官以98年度偵字第11078 號起訴
    書提起公訴，顯有事實足認有反覆實施同一犯罪之虞，而有
    羈押之必要，於民國98年9 月15日裁定羈押在案，並經原審
    於同月25日，以98年度易字第462 號判決判處應執行有期徒
    刑1年6月，令入勞動處所強制工作3 年。抗告人以其父親年
    事已高，請求准予交保。然前開羈押原因並未消滅，羈押必
    要性仍存在，是抗告人聲請原因核與刑事訴訟法第114 條所
    定各款所定情形不符。故抗告人聲請具保停止羈押，為無理
    由，應予駁回等語。
二、抗告意旨略以：抗告人長期以來皆有正當工作，絕非如原審
    裁定所謂其有反覆實施同一犯罪之虞之人，因其生活背負極
    大壓力導致沾染吸食強力膠惡習，遂犯下竊盜案件，如今抗
    告人已成功戒除吸食強力膠習慣，顯無羈押必要，懇請鈞院
    准予具保停止羈押云云。
三、按羈押性質上為法院就繫屬之案件，基於憲法保障人身自由
    相關規定之精神及刑事訴訟法相關之規定，行使於該案件在
    不同審級訴訟程序中之訴訟指揮權，不同審級之法院各具有
    其程序之獨立性。從而各審級法院於案件繫屬時或其後，對
    於送交之被告是否符合羈押之要件及有無羈押之必要，自應
    本於職權重新審查，此時該法院所為被告應予羈押之裁定，
    就該審級之法院而言，均屬新的羈押，並非承繼原（前）法
    院羈押（最高法院91年度台非字第193 號判決參照）。查抗
    告人因有事實足認有反覆實施同一犯罪之虞，符合刑事訴訟
    法第101條之1第1項第5款規定，非予羈押難進行審判或執行
    ，經原審訊問後裁定羈押。且本案業經原審於98年10月12日
    判決，抗告人不服，提起上訴，由本院訊問抗告人後，以抗
    告人犯罪嫌疑重大，有事實足認有反覆實施同一犯罪之虞，
    符合刑事訴訟法第101條之第1項第5 款規定，非予羈押難進
    行審判或執行，而予羈押。揆諸上開最高法院判例意旨所示
    ，抗告人再對原審駁回其聲請具保停止羈押之裁定提起抗告
    ，並無實益，其抗告為無理由，應予駁回。
四、據上論斷，應依刑事訴訟法第412條，爰裁定如主文。
中    華    民    國    98    年    11    月     9    日
                刑事第二庭審判長法  官  洪光燦
                                法  官  宋明蒼
                                法  官  李麗玲
以上正本證明與原本無異。
不得再抗告。
                                書記官  廖婷璇
中    華    民    國    98    年    11    月     9    日


司法院資訊處製作；財團法人民間司法改革基金會備份。
